# 请教陈老师长投的问题

提问人：心海拂清风 时间：2014-10-11 19:15:37
资方因增加投资等原因对被投资单位的持股比例增加，但被投资单位仍然是投资方的联营企业或合营企业时，投资方应当按照新的持股比例对股权投资继续采用权益法进行核算。在新增投资日，如果新增投资成本大于按照持股比例计算的被投资单位可辨认净资产于新增投资日的公允价值份额，不调整长期股权投资成本；如果新增投资成本小于按新增持股比例计算的被投资单位可辨认净资产于新增投资日的公允价值份额，应按该差额，调整长期股权投资成本和营业外收入。进行上述调整时，应当综合考虑与原持有投资和追加投资相关的商誉或计入损益的金额。但是如果是股权稀释的话却是计入资本公积，为何不一致呢？谢谢！在权益法的范围内增资和稀释股权处理为何不一样呢/?谢谢！

回答人：chenyiwei
股权增持属于资产的取得，体现资产购建的一般确认原则。 股权比例下降实质上是视同处置，但由于某些特殊原因（在长投准则单行本的“修订说明”中有解释），规定将该项视同处置的收益计入资本公积，到后续处置股权或丧失重大影响时才转入损益。